# 无形资产 0 元转让，是否需要做账务处理？

提问人：bearsissi 时间：2022-08-26 16:51:43
各位老师好，我司子公司A注销，将其拥有的或者我司共有的专利权、著作权等 0 元（子公司在形成专利权时，直接费用化处理，未体现在无形资产中）转让给我司，子公司A清算时对其拥有的专利权、著作权等进行评估，评估价值约 200 万元。
疑问：我司 0 元接受子公司A的专利权、著作权等时，是否需要进行账务处理？
①不进行账务处理，我司直接登记在备查簿中；
②进行账务处理，该如何做？
求老师指点

回答人：chenyiwei
建议母公司收回子公司清算分配（ 0 元转让相当于无偿分配剩余财产）的无形资产按其在子公司的原账面价值入账（即零元），以方便后续的账务处理。

提问人：bearsissi 时间：2022-08-29 08:56:49
陈老师，子公司对这批专利权的账务处理是直接在申请时，就费用化处理，并没有体现在无形资产中。您的意思不太明白，求老师再指点指点

回答人：chenyiwei
建议母公司按 0 元入账，不是按评估值。